【裁判字號】    95,易,95
【裁判日期】    950222
【裁判案由】    傷害
【裁判全文】
臺灣臺中地方法院刑事判決                95年度易字第95號
公  訴  人  台灣台中地方法院檢察署檢察官
被      告  甲○○
                    國民
上列被告因傷害案件，經檢察官提起公訴（94年度偵字第19707
號），本院判決如下：
    主  文
甲○○傷害人之身體，處拘役貳拾日，如易科罰金，以參佰元折
算壹日。
    事  實
一、甲○○於民國（下同）九十四年十一月九日上午九時五十分
    許，在臺中縣大甲鎮○○路四十巷一之四號前與鄰居龐大學
    因垃圾問題發生爭執，甲○○竟以垃圾包丟向龐大學，致龐
    大學遭垃圾包內之瓷器碎片割傷左手拇指，受左拇指深裂傷
    一公分之傷害。
二、案經龐大學訴由台中縣警察局大甲分局報請臺灣臺中地方法
    院檢察署檢察官偵查起訴。
    理  由
一、訊據被告甲○○矢口否認有何前揭傷害之犯行，辯稱：伊並
    沒有傷害告訴人龐大學，當時是因為垃圾問題起爭執，告訴
    人龐大學罵伊三字經，也帶其配偶出來一起罵伊，告訴人龐
    大學就拿垃圾丟伊，伊將垃圾放在地下，之後告訴人龐大學
    之配偶繼續罵伊，告訴人龐大學在旁邊就拿起垃圾打伊，告
    訴人龐大學是自己殺魚受傷的云云。惟查前揭事實業據告訴
    人龐大學指訴歷歷，及證人乙○○證述綦詳在卷，互核所供
    情節相符，並有診斷書一紙、現場照片三張附卷可稽。是綜
    據上述，被告甲○○空言否認，所辯無非臨訟畏罪飾卸之詞
    ，要無足採，事證已臻明確，被告甲○○犯行洵堪認定。
二、核被告甲○○所為，係犯刑法第二百七十七條第一項之傷害
    罪。爰審酌被告甲○○犯罪之動機、目的、手段、品行尚佳
    ，並無不良前科，所生危害及犯罪後猶飾詞狡賴犯行，毫無
    悔意，且犯罪後迄今仍未與告訴人龐大學達成民事和解，取
    得諒解，犯後態度不佳等一切情狀，量處如主文所示之刑，
    並諭知易科罰金之折算標準，以資懲儆。至於扣案之垃圾包
    內之瓷器碎片雖為被告甲○○供犯罪所用之物，然非屬被告
    所有，亦非屬違禁物，爰不依法併予宣告沒收之，附此敘明
    。
據上論斷，應依刑事訴訟法第二百九十九條第一項前段、刑法第
二百七十七條第一項、第四十一條第一項前段、罰金罰鍰提高標
準條例第一條前段、第二條，判決如主文。
中    華    民    國    95    年    2     月    22    日
                  刑事第八庭    審判長法  官  朱光國
                                      法  官  洪堯讚
                                      法  官  洪俊誠
以上正本證明與原本無異。
如不服本判決，應於判決送達後十日內向本院提出上訴狀，上訴
於臺灣高等法院臺中分院(須附繕本)。
                                      書記官  蕭榮峰
中    華    民    國    95    年    2     月    22    日
附錄論罪科刑實體法條文：
刑法第277條第1項：
傷害人之身體或健康者，處3年以下有期徒刑、拘役或1千元以下
罰金。
（罰金部份業經提高10倍為1萬元）


司法院資訊處製作；財團法人民間司法改革基金會備份。
